最高法院刑事判決　　　　　　九十六年度台上字第四八六八號
上　訴　人　甲○○
　　　　　　　　　　號
上列上訴人因偽造有價證券案件，不服台灣高等法院中華民國九
十六年六月二十日第二審判決（九十六年度上訴字第一六四四號
，起訴案號：台灣板橋地方法院檢察署九十五年度偵字第一七三
七０號），提起上訴，本院判決如下：
    主  文
上訴駁回。
    理  由
按刑事訴訟法第三百七十七條規定，上訴於第三審法院，非以判
決違背法令為理由，不得為之。是提起第三審上訴，應以原判決
違背法令為理由，係屬法定要件。如果上訴理由狀並未依據卷內
訴訟資料，具體指摘原判決不適用何種法則或如何適用不當，或
所指摘原判決違法情事，顯與法律規定得為第三審上訴理由之違
法情形，不相適合時，均應認其上訴為違背法律上之程式，予以
駁回。本件原判決已敘明依據上訴人甲○○於警詢、偵查、第一
審及原審審理時坦承不諱，核與證人黃永寬、王麗玲、陳亭玉、
陳美青分別於警、偵訊時指證情節相符，且有金宏洋企業有限公
司（下稱金宏洋公司）函暨支票往來交易明細表、台灣票據交換
所民國九十四年六月二十二日台票總字第０九四０００五六七０
號函、第一銀行九十四年七月八日（94）一信維字第一六七號函
暨原判決附表二所示支票影本、九十五年十月十八日（95）一信
維字第二六０號函暨上開支票影本、中小企銀板橋分行九十四年
七月十一日九四板橋字第九四００二七一號函、九十五年十月十
三日九五板橋字第００二四三號函各一份附卷可稽。上訴人之自
白與事實相符，本件事證已臻明確，上訴人偽造有價證券之犯行
堪以認定。因認第一審論處上訴人意圖供行使之用而連續偽造有
價證券罪刑，為無不合，予以維持，駁回上訴人在第二審之上訴
，已詳述其所憑之證據及其認定之理由，所為論斷與卷內證據資
料相符，從形式上觀察，並無何違法情形存在。上訴意旨略以：
伊因冒領金宏洋公司在銀行之款項侵占後，為避免被發現始偽造
其他銀行支票存入冒領存款之銀行內，所犯侵占罪與偽造有價證
券罪間有想像競合犯關係，又因為償還金宏洋公司之欠款，始又
偽造雋儀、雋冠公司之支票，上訴人始會聲請就該案併原審審理
云云。惟查原判決依認定之事實，認定上訴人所犯業務侵占罪與
偽造有價證券罪之犯意各別，行為互殊，而分論併罰，乃事實審
認事採證職權之正常行使，尚難漫指為違法；而原判決已敘明上
訴人離開金宏洋公司後始進入雋儀公司上班，則其於金宏洋公司
偽造支票時，如何能知其會進入雋儀公司上班，而自始即基於概
括之犯意偽造雋儀公司之支票？因認併辨部分與原判決認定之事
實無裁判上一罪關係，而退回檢察官另行處理，其認事用法並無
違誤。其他上訴意旨，並未具體指摘原判決有何違法，僅為單純
事實之爭執，其就偽造有價證券部分之上訴違背法律上之程式，
應予以駁回。又刑事訴訟法第三百七十六條所列各罪之案件，經
第二審判決者，不得上訴於第三審法院，法有明文。本件上訴人
因業務侵占案件，原審係依刑法第三百三十六條第二項論處罪刑
，核屬刑事訴訟法第三百七十六條第三款之案件，依首開說明，
既經第二審判決，自不得上訴於第三審法院，上訴人竟對此部分
提起上訴，顯為法所不許，應併予駁回。
據上論結，應依刑事訴訟法第三百九十五條前段，判決如主文。
中　　華　　民　　國　九十六　年　　九　　月　　七　　日
                      最高法院刑事第九庭
                          審判長法官  洪　清　江
                                法官  石　木　欽
                                法官  李　伯　道
                                法官  韓　金　秀
                                法官  陳　晴　教
      本件正本證明與原本無異
                                      書  記  官
中　　華　　民　　國　九十六　年　　九　　月　 十七 　日
                                                      Ｋ
